【裁判字號】    89,毒抗,351
【裁判日期】    890510
【裁判案由】    毒品危害防制條例
【裁判全文】
臺灣高等法院刑事裁定                            八十九年度毒抗字第三五一號
    抗  告  人
    即  被  告  甲○○
右抗告人因違反毒品危害防制條例案件，不服臺灣新竹地方法院中華民國八十九年三
月十四日第一審裁定（八十九年度毒聲字第七七０號），提起抗告，本院裁定如左：
    主  文
抗告駁回。
    理  由
一、檢察官聲請意旨略以：被告甲○○於民國（下同）八十九年二月十六日二十時三
    十分許往前回溯九十六小時內，在不詳處所，施用第二級毒品安非他命。嗣於八
    十九年二月十六日二十時三十分許，在新竹縣新埔鎮○○路○段八十二巷六號為
    警查獲。被告為警查獲時所採集之尿液，經送檢驗後，呈安非他命陽性反應，有
    新竹市衛生局尿液檢驗單一紙附卷可稽，並有第二級毒品安非他命六．九三七公
    克、施用毒品器具二組扣案可稽，其施用第二級毒品安非他命犯行堪以認定，請
    依毒品危害防制條例第二十條第一項及觀察勒戒處分執行條例第三條第一項之規
    定聲請裁定將被告送勒戒處所觀察、勒戒等語。
二、原法院以參照鑑驗實務研判，甲基安非他命經口服投與後，約百分之七十於二十
    四小時內自尿中排出，約百分之九十於九十六小時自尿中排出，．．．．，且甲
    基安非他命成分之檢出與其投與方式、投與量、個人體質、採尿時間與檢測儀器
    之精密度等諸多因素有關，因此僅憑尿液中呈甲基安非他命陽性反應，並無法確
    定推算吸食時間距採尿時間之長短，惟依上述資料推斷，最長可能不會超過四日
    ，有行政院衛生署食品檢驗局八十一年二月八日（八一）藥檢壹字第００一一五
    六號函一紙附卷可稽，職是，應認被告係於八十九年二月十七日十時許接受警方
    採尿前九十六小時內某時內，曾施用第二級毒品安非他命無誤，檢察官聲請有理
    由，爰依毒品危害防制條例第二十條第一項，觀察勒戒處分執行條例第三條第一
    項，裁定被告應送勒戒處所觀察、勒戒。
三、抗告意旨略以：原審僅憑被告為警查獲時所採集之尿液呈陽性反應，未詳以調查
    證據，即任意推定犯罪，認定被告有吸用安非他命事實，因而不服原裁定云云。
    經查，本件除有新竹市衛生局出具之尿液檢驗報告呈安非他命陽性反應可證外，
    尚有查獲扣得之安非他命六．九三七公克、施用毒品器具二組，茍被告無吸用事
    實，何以檢驗呈陽性反應，又為何持有毒品及施用之器具？另就施用安非他命之
    時間部分，尚在鑑驗實務研判之範圍內作推定，顯非「任意推定」，是被告抗告
    所辯，皆屬空言卸責之詞，不足採信。本件抗告核無理由，應予駁回。
四、據上論結，應依刑事訴訟法第四百十二條，裁定如主文。
中    華    民    國    八十九    年        五      月        十        日
                            臺灣高等法院刑事第五庭
                                審判長法  官  曾  德  水
                                      法  官  林  立  華
                                      法  官  楊  貴  雄
右正本證明與原本無異。
不得抗告。
                                      書記官  王  敬  端
中    華    民    國    八十九    年        五      月      十二        日


司法院資訊處製作；財團法人民間司法改革基金會備份。
